【裁判字號】    92,訴,481
【裁判日期】    921031
【裁判案由】    違反毒品危害防制條例
【裁判全文】
臺灣新竹地方法院刑事判決                          九十二年度訴字第四八一號
    公  訴  人  臺灣新竹地方法院檢察署檢察官
    被      告  乙○○
右列被告因違反毒品危害防制條例案件，經檢察官提起公訴（九十二年度毒偵字第二
八八號），本院依簡式審判程序判決如左：
    主  文
乙○○連續施用第一級毒品，處有期徒刑柒月。扣案之第一級毒品海洛因壹包（淨重
零點零公克，包裝重零點貳公克），沒收銷燬之。
    事  實
一、乙○○有違反藥事法、違反麻醉藥品管理條例案件及竊盜前科紀錄，並於民國八
    十四年間因違反藥事法案件，經本院判處有期徒刑四月、緩刑二年確定，嗣經本
    院撤銷緩刑宣告，而於八十六年七月一日執行完畢（不構成累犯）。
二、又乙○○曾於八十八年間因施用第二級毒品安非他命案件，經依本院八十八年度
    毒聲字第一０六０號裁定送勒戒處所觀察、勒戒後，認無繼續施用毒品之傾向，
    經臺灣新竹地方法院檢察署檢察官於八十八年七月二十三日以八十八年度偵字第
    三八九八號為不起訴處分確定，但乙○○又於九十年間再因施用第二級毒品安非
    他命案件，經國防部北部地方軍事法院以九十年十二月三日信裁字第二七九號裁
    定送勒戒處所觀察、勒戒，嗣經觀察、勒戒結果，亦認無繼續施用毒品傾向，再
    經國防部北部地方軍事法院檢察署檢察官於九十年十二月二十八日以九十年不訴
    字第一一二號為不起訴處分確定，惟乙○○又於九十一間施用第二級毒品安非他
    命，依本院九十一年度毒聲字第一０一三號裁定令入戒治處所施以強制戒治一年
    ，刑案部分則經本院以九十一年度易字第九一五號刑事判決判處有期徒刑六月確
    定（尚未執行）。
三、詎乙○○仍未悔悟，另基於施用第一級毒品海洛因之概括犯意，自九十一年十二
    月三十一日起（起訴書誤載為九十一年十二間某日起），至九十二年二月十二日
    下午五時止，以每星期施用一次之頻率，在友人位於新竹市○○路○段二四八巷
    二六弄八號居處內，以將第一級毒品海洛摻入香煙內再點火燃燒吸取煙霧之方式
    ，施用第一級毒品海洛多次，迨九十二年二月十三日凌晨零時四十分許，經警在
    上址建物前查獲，並當場扣得第一級毒品海洛因一包（淨重零點零三公克，包裝
    重零點二三公克）。
四、案經新竹市警察局第一分局報告臺灣新竹地方法院檢察署檢察官偵查起訴。
    理  由
一、右揭事實業據被告乙○○迭於偵查及本院審理時坦承不諱，且被告為警查獲後所
    採集之尿液（檢體編號：Ａ—五三）經送驗結果，確呈嗎啡陽性反應（第一級毒
    品海洛因經人體代謝後還原為嗎啡），此有新竹市警察局辦理煙毒、麻醉藥品案
    尿液送驗受檢人真實姓名代號對照表暨送驗登記簿（見偵卷第六一頁）、國防部
    憲兵司令部刑事鑑識中心年九十二年八月五日（九二）宇鑑字第一０七八一號鑑
    驗通知書（見偵卷第七七頁）各一件在卷可稽，此外，扣案之白色粉末一包（九
    十二年度白保管字第九五號，扣押物品清單見偵卷第六九頁），經送驗結果確含
    第一級毒品海洛因成分，淨重零點零三公克，包裝重零點二三公克，亦有法務部
    調查局九十二年四月十日調科壹字第一００００一八二一號鑑定通知書附卷可參
    ，從而，被告上開自白堪信與事實相符，至屬可採。
二、次查，被告前於八十八年間因施用第二級毒品安非他命案件，經依本院八十八年
    度毒聲字第一０六０號裁定送勒戒處所觀察、勒戒後，認無繼續施用毒品之傾向
    ，經臺灣新竹地方法院檢察署檢察官於八十八年七月二十三日以八十八年度偵字
    第三八九八號為不起訴處分確定，又於九十年間再因施用第二級毒品安非他命案
    件，經國防部北部地方軍事法院以九十年十二月三日信裁字第二七九號裁定送勒
    戒處所觀察、勒戒，嗣經觀察、勒戒結果，亦認無繼續施用毒品傾向，再經國防
    部北部地方軍事法院檢察署檢察官於九十年十二月二十八日以九十年不訴字第一
    一二號為不起訴處分確定，惟被告復於九十一間施用第二級毒品安非他命，依本
    院九十一年度毒聲字第一０一三號裁定令入戒治處所施以強制戒治一年，刑案部
    分則經本院以九十一年度易字第九一五號刑事判決判處有期徒刑六月確定（尚未
    執行）等情，亦有臺灣高等法院被告全國前案紀錄表、臺灣新竹地方法院檢察署
    被告刑案資料查註記錄表、不起訴處分書、裁定書、判決書等件在卷可查。綜上
    所述，本件事證已臻明確，被告施用第一級毒品之犯行洵堪認定，應予依法論科
    。
三、核被告乙○○所為係犯毒品危害防制條例第十條第一項之施用第一級毒品罪。被
    告所為數次施用行為，時間緊接，所犯罪名相同，顯係出於概括之犯意為之，為
    連續犯，爰依刑法第五十六條之規定以一罪論，並加重其刑。又被告持有第一級
    毒品海洛因後進而施用，其持有第一級毒品海洛因之低度行為應為施用之高度行
    為所吸收，不另論其持有第一級毒品罪。公訴人固建請本院就被告施用第一級毒
    品之犯行判處有期徒刑十月，惟本院審酌被告雖有如事實欄一、二所載之刑事紀
    錄（參見臺灣高等法院被告全國前案紀錄表、臺灣新竹地方法院檢察署被告刑案
    資料查註記錄表），但被告對於犯罪事實從公訴人偵訊時即自白不諱，偵訊完畢
    立即接受強制戒治之處分，犯後態度尚佳，另兼衡施用毒品僅戕害自身身心健康
    ，本件之犯罪手段、情節及所生危害並非重大等一切情狀，認為公訴人上開求刑
    尚屬過重，爰量處如主文所示之刑。至於扣案之第一級毒品海洛因，依毒品危害
    防制條例第十八條第一項前段規定沒收銷燬之。
據上論斷，應依刑事訴訟法第二百七十三條之一第一項、第二百九十九條第一項前段
，毒品危害防制條例第十條第一項、第十八條第一項前段，刑法第十一條前段、第五
十六條，判決如主文。
本案經檢察官甲○○到庭執行職務。
中      華      民      國    九十二    年      十      月    三十一    日
        臺灣新竹地方法院刑事第五庭
                                  法  官  李珮瑜
右正本證明與原本無異。
如不服本判決，應於判決送達後十日內向本院提出上訴狀（應附繕本），上訴於臺灣
高等法院。
                                  書記官  龔紀亞
中      華      民      國    九十二    年      十      月    三十一    日
附錄本案論罪科刑法條全文
毒品危害防制條例第十條第一項：
施用第一級毒品者，處六月以上五年以下有期徒刑。


司法院資訊處製作；財團法人民間司法改革基金會備份。
